【裁判字號】    98,易,482
【裁判日期】    980604
【裁判案由】    贓物等
【裁判全文】
臺灣板橋地方法院刑事判決               98年度易字第482號
公  訴  人  臺灣板橋地方法院檢察署檢察官
被      告  甲○○
                    現於臺灣臺北監獄臺北分監另案執行
上列被告因竊盜案件，經檢察官提起公訴（98年度偵字第745 號
），本院判決如下：
    主  文
甲○○結夥三人竊盜，處有期徒刑捌月。
    事    實
一、甲○○與戊○○（另行審結）與丙○○（通緝中，緝獲後另
    行審結）為朋友關係，其於民國97年9 月26日10時許受丙○○之託租得ZZ-5596 號自小貨車後，即駕車搭載丙○○至臺
    北縣新莊市○○路中慶巷25號「春悅春天社區」附近，與騎
    乘自己機車之戊○○會合。同日12時24分許，上開3 人即基
    於意圖為自己不法所有之竊盜犯意聯絡，結夥進入上開社區
    地下室。其後，甲○○、戊○○即在丙○○之分配下，將置
    於該社區地下室之防水門10片及防水閘1 座搬至前揭貨車而
    竊取之，期間丙○○雖曾短暫離開現場（其離開現場前往同
    社區25號2 樓王姿芳住處行竊部分，為戊○○、甲○○所不
    知情，公訴人亦未針對此部分追訴戊○○另涉共同竊盜犯行
    ），然迨其返回會合後，即搭乘甲○○所駕駛前揭載有防水
    門及防水閘之貨車離開現場，前往乙○○（已另行審結）所
    經營設於桃園縣龜山鄉樂善7 鄰13號之資源回收廠，並以新
    臺幣1 萬元之價格出售前揭防水門及防水閘予乙○○。嗣經
    警調閱「春悅春天社區」監視畫面循線追查，因而查悉上情
    。
二、案經王姿芳、「春悅春天社區」公寓大廈管理委員會總幹事
    丁○○訴由臺北縣政府警察局新莊分局報請臺灣板橋地方法
    院檢察署檢察官偵查後起訴。
    理    由
一、訊據被告甲○○雖矢口否認有何結夥三人竊盜犯行，略辯稱
    ：伊事前完全不知情，否則就不會用自己名字去租車；伊雖
    有在丙○○指示下將置於「春悅春天社區」地下室之防水門
    10片及防水閘1 座搬至貨車，也有開車載丙○○前往乙○○
    經營之資源回收廠，但防水門及防水閘是丙○○拿去賣，伊
    並沒有分到任何錢，只有拿到租車的費用1 千元。伊完全不
    知情，怎麼會有罪？伊不知防水門及防水閘係何人所有，對
    伊來說，那只是白鐵云云。然而：
    (一)查被告甲○○租車後搭載丙○○前往「春悅春天社區」附
      近與戊○○會合，其後3 人一同進入該社區地下室，被告
      甲○○有參與將防水門及防水閘搬至貨車之行為，還駕車
      載丙○○至乙○○經營之資源回收廠，丙○○將偷得之防
      水門及防水閘賣予乙○○後，交付1 千元予被告甲○○等
      情，為被告甲○○所不否認，核與共同被告丙○○、戊○○及乙○○之供述，及告訴人王姿芳及丁○○於警詢時之
      指訴大致相符，並有贓物認領保管單、監視器翻拍照片、
      附卷可稽，堪信真實。
    (二)被告甲○○雖辯稱其完全不知情，但由其於案發當日先以
      自己名義租車，再開車載丙○○至「春悅春天社區」，還
      將防水門及防水閘搬至貨車，其後並駕車載丙○○至乙○○經營之資源回收廠出售防水門及防水閘等客觀行為，可
      見其當日之精神狀況良好，對於外界事物之辨別能力並無
      減損或欠缺之情形，參以其當時已35歲，學歷為國中肄業
      ，應有相當之辨別能力，當知其將原置於「春悅春天社區
      」地下室、非其所有之防水門及防水閘搬至貨車並開車載
      走所為，係將他人之物置於自己實力支配範圍，而侵害他
      人財產權之竊盜行為，尚難僅以一句「不知情」即可搪塞
      。其次，被告甲○○於本院審理時雖辯稱：伊不知防水門
      及防水閘係何人所有，對伊來說，那只是白鐵云云，但依
      卷附防水門及防水閘之照片（偵字卷第60頁），以一般正
      常人之觀點，應可輕易察覺該等鐵片及鐵閘具有特殊用途
      ，而非僅係單純的白鐵片，且此等物品衡情顯非一般常見
      之個人物品，被告甲○○既有充足之辨別事理能力，復為
      丙○○之朋友，應可輕易辨別此等物品實非丙○○個人所
      有，況且該等防水門及防水閘於被搬至貨車後，被告甲○○即在丙○○指示下，駕車載該等物品至乙○○經營之資
      源回收廠變賣，此亦顯與一般單純搬家之情形有別，凡此
      各點均與常情顯有違背，被告甲○○豈有不知之理？其明
      知此情卻仍參與租車、搬貨、載送、變賣等行為，應足認
      定其與丙○○、戊○○有共同竊盜之犯意聯絡無訛。至於
      被告甲○○雖又辯稱：伊事前完全不知情，否則就不會用
      自己名字去租車云云，然縱其所言屬實，亦僅能證明其於
      租車當時不知其租車目的係欲行竊，而不能據以推論其於
      將防水門及防水閘搬至貨車時具有竊盜故意，亦無從推翻
      本院前揭認定，所辯顯不足採，附此說明。
    (三)本案事證明確，被告犯行堪以認定。
二、核被告甲○○所為，係犯刑法第321 條第1 項第4 款之結夥
    三人竊盜罪。其與丙○○、戊○○就本案犯行有犯意聯絡及
    行為分擔，屬共同正犯。爰審酌被告犯罪之動機目的，智識
    程度，竊盜犯罪所得財物多寡，犯罪使用手段之危險性，及
    犯後態度等一切情狀，量處如主文所示之刑。
三、按除簡式審判程序、簡易程序及第376 條第1 款（即最重本
    刑為3 年以下有期徒刑、拘役或專科罰金之罪）、第2 款（
    即刑法第320 條、第321 條之竊盜罪）所列之罪之案件外，
    第一審應行合議審判，刑事訴訟法第284 條之1 。本案被告
    被訴刑法第321 條第1 項第4 款之加重竊盜罪，屬前揭刑事
    訴訟法第376 條第2 款之罪，得由法官獨任審判，附此敘明
    。
據上論斷，應依刑事訴訟法第284 條之1 、第299 條第1 項前段
，刑法第321 條第1 項第4 款，判決如主文。
本案經檢察官顏妃琇到庭執行職務。
中    華    民    國    98    年    6     月    4     日
                  刑事第六庭  法  官  楊明佳
以上正本證明與原本無異。
如不服本判決應於收受送達後10日向本院提出上訴書狀，並應敘
述具體理由；其未敘述上訴理由者，應於上訴期間屆滿後20日內
向本院補提理由書（均須按他造當事人之人數附繕本）「切勿逕
送上級法院」。
                              書記官  林金良
中    華    民    國    98    年    6     月    4     日
附錄本案論罪科刑法條全文
刑法第321條
犯竊盜罪而有左列情形之一者，處6 月以上、5 年以下有期徒刑
：
一、於夜間侵入住宅或有人居住之建築物、船艦或隱匿其內而犯
    之者。
二、毀越門扇、牆垣或其他安全設備而犯之者。
三、攜帶兇器而犯之者。
四、結夥三人以上而犯之者。
五、乘火災、水災或其他災害之際而犯之者。
六、在車站或埠頭而犯之者。
前項之未遂犯罰之。


司法院資訊處製作；財團法人民間司法改革基金會備份。
